【裁判字號】    95,訴,378
【裁判日期】    950616
【裁判案由】    毒品危害防制條例
【裁判全文】
臺灣基隆地方法院刑事判決               95年度訴字第378號
公  訴  人  臺灣基隆地方法院檢察署檢察官
被      告  乙○○
                    現於臺灣基隆監獄基隆分監
上列被告因毒品危害防制條例案件，經檢察官提起公訴（95年度
毒偵字第530 號），本院合議庭裁定由受命法官獨任進行簡式審
判程序，茲判決如下：
    主  文
乙○○連續施用第一級毒品，累犯，處有期徒刑拾月，扣案之第
一級毒品海洛因淨重零點肆伍公克（不含包裝袋）沒收銷燬之、
裝置上開第一級毒品海洛因之包裝袋壹個、注射針筒壹支均沒收
。
    理  由
一、犯罪事實：
    乙○○前因施用毒品案件，先後2 次經觀察、勒戒後，均認
    無繼續施用毒品之傾向，由臺灣基隆地方法院檢察署檢察官
    分別於民國（下同）88年5月15日、92年2月12日，以88年度
    偵字第1220號、91年度毒偵字第1118號、92年度毒偵字第89
    號為不起訴處分，又因施用毒品案件，經臺灣基隆地方法院
    檢察署檢察官提起公訴，台灣高等法院以93年度上訴字第21
    42號判處有期徒刑7 月確定，再因施用毒品案件，經臺灣基
    隆地方法院檢察署檢察官提起公訴，本院以94年度訴字第10
    1號判處有期徒刑8月確定，二案接續執行，於95年2月4日縮
    刑期滿執行完畢。仍不知悔改，復基於施用第一級毒品海洛
    因之概括犯意，於95年2 月23日及同年月26日止，分別在基
    隆市○○區○○路91之3號住處、基隆市○○路171號更生保
    護會廁所內，以針筒注射之方式，施用第1級毒品海洛因2次
    。嗣於95年2月26日13時10分許，在基隆市○○路171號，為
    警查獲，並扣得海洛因1包淨重0.45公克、注射針筒1支。
二、程序事項：
    本件被告乙○○所犯者非為死刑、無期徒刑、最輕本刑為3
    年以上有期徒刑之罪或高等法院管轄第一審案件，其於準備
    程序進行中，先就被訴事實為有罪之陳述，經告知其簡式審
    判程序之旨，並聽取公訴人之意見後，本院依刑事訴訟法第
    273條之1第1項之規定，裁定由受命法官獨任進行簡式審判
    程序，合先敘明。
三、認定事實所依據之證據及理由：
（一）被告自白：被告於本院審理中自白其於前述時、地施用第
      1 級毒品之犯行事實，其任意自白核與下列事證相符，應
      堪採為證據。
（二）尿液檢驗結果：
      昭信科技顧問股份有限公司濫用藥物尿液檢體檢驗報告1
      紙（附於偵查卷第40頁）：被告經警查獲後採集之尿液經
      檢驗結果，呈海洛因代謝物嗎啡陽性反應。
（三）扣案物證：本案有第1級毒品海洛因1包淨重0.45公克（有
      法務部調查局鑑定通知書1紙在卷可稽，附於偵查卷第46
      ─1頁）及裝置上開第1級毒品之包裝袋1個、注射針筒1支
      扣案可證。
（四）台灣基隆地方法院檢察署88年度偵字第1220號、91年度毒
      偵字第1118號、92年度毒偵字第89號不起訴處分書、93年
      度毒偵字第101號起訴書、94年度毒偵字第133號起訴書、
      本院93年度訴字第180號判決書、台灣高等法院93年度上
      訴字第2142號判決書及台灣高等法院被告全國前案紀錄表
      。
四、論罪及科刑之理由：
（一）查海洛因係毒品危害防制條例第2條第2項第1款所定之第1
      級毒品。核被告乙○○所為，係犯毒品危害防制條例第10
      條第1項之施用第1 級毒品罪。又被告施用第1級毒品前後
      ，持有第1級毒品之低度行為，應為其施用第1級毒品之高
      度行為所吸收，不另論罪。
（二）被告先後2次施用第1級毒品之犯行，時間緊接，所犯係構
      成要件相同之罪名，顯係基於概括犯意反覆為之，為連續
      犯，應依刑法第56條之規定，論以一罪，並依法加重其刑
      。
（三）被告曾受前揭犯罪事實欄所載有期徒刑之執行完畢，有臺
      灣高等法院被告全國前案紀錄表在卷可稽，其受有期徒刑
      之執行完畢後，5年以內再犯本件有期徒刑以上之罪，為
      累犯，應遞加重其刑。
（四）本院審酌毒品對於人體會產生成癮性，係足以危害個人健
      康及社會安全之管制藥物，被告經過執行觀察、勒戒，猶
      不知戒除濫行施用毒品惡習，再犯本件施用毒品罪，深陷
      毒坑無法自拔，及其犯罪之自我麻醉動機、犯罪之手段、
      所生自我戕害結果及犯罪後坦承犯行之態度等一切情狀，
      量處如主文所示之刑，以示懲儆。
（五）扣案之第1級毒品海洛因淨重0.45公克（不含包裝袋），
      為查獲之毒品，不問屬於犯人與否，應依毒品危害防制條
      例第18條第1項前段之規定宣告沒收銷燬之，裝置上開第1
      級毒品海洛因之包裝袋1個、注射針筒1支，為被告所有供
      本件犯罪所用之物，應依刑法第38條第1項第2款宣告沒收
      。
五、適用之法律依據：
    刑事訴訟法第273 條之1 第1 項、第299 條第1 項前段，毒
    品危害防制條例第10條第1項、第18條第1項前段，刑法第11
    條前段、第56條、第47條、第38條第1項第2款。
本案經檢察官甲○○到庭執行職務。
中    華    民    國    95    年    6     月    16    日
                  刑事第三庭法    官  齊  潔
以上正本證明與原本無異。
對於本件判決如有不服，應於收受送達後10日內，向本院提出上
訴書狀，上訴於臺灣高等法院，並按他造當事人之人數附具繕本
。
中    華    民    國    95    年    6     月    16    日
                            書 記 官  潘端典
附錄論罪法條：
毒品危害防制條例第10條
施用第一級毒品者，處 6 月以上 5 年以下有期徒刑。
施用第二級毒品者，處 3 年以下有期徒刑。


司法院資訊處製作；財團法人民間司法改革基金會備份。
